臺灣板橋地方法院刑事判決　　　　　　　93年度交訴字第50號
公　訴　人　臺灣板橋地方法院檢察署檢察官
被　　　告　乙○○
上列被告因公共危險等案件，經檢察官提起公訴（93年度偵字第
11090 號），本院裁定改用簡式審判程序，判決如下：
    主  文
乙○○因過失傷害人，處有期徒刑參月，如易科罰金，以參佰元
折算壹日。又駕駛動力交通工具肇事，致人受傷而逃逸，處有期
徒刑陸月，如易科罰金，以參佰元折算壹日。應執行有期徒刑捌
月，如易科罰金，以參佰元折算壹日。
    事  實
一、乙○○為無汽車駕駛執照之人，明知無汽車駕駛執照者，不
    得駕車，竟於民國92年8 月29日凌晨2 時30分許，無照駕駛
    其母許貴珠所有之車牌號號D9—8802號自用小客車，沿臺北
    縣三重市○○○路，由正義北路往自強路方向行駛，行經該
    路與信義西街交岔路口時，本應注意汽車行駛至交岔路口時
    ，應遵守燈光號誌之指示及「圓形紅燈」表示禁止通行，車
    輛不得超越停止線或進入路口，且應注意汽車行駛時，駕駛
    人應注意車前狀況，隨時採取必要之安全措施，以防止危險
    事故之發生，而依當時天候、視線及道路狀況等一切客觀情
    況，並無不能注意之情形，竟無照駕駛上述自小客車，行經
    該交岔路口，遇紅燈號誌時，未停止行駛，而貿然闖紅燈繼
    續行駛，且疏未注意車前狀況，致撞擊沿三重市○○○街往
    文化北路方向行駛，行經該交岔路口，由甲○○所騎乘之車
    牌號碼PNE-136 號重型機車，甲○○人車倒地，因此受有右
    腎挫傷、身體多處擦傷等傷害。詎乙○○於駕駛動力交通工
    具肇事致甲○○受傷後，並未下車察看，採取救護或其他必
    要之措施，竟另行起意，逕自驅車駛離現場，經依目擊證人
    蔡勝利提供肇事車輛之車號，始循線查知上情。
二、案經被害人甲○○訴請臺灣板橋地方法院檢察署檢察官偵查
    起訴。
    理  由
一、訊據被告乙○○坦承於前揭時、地無照駕車、闖紅燈，正面
    撞擊騎乘機車之甲○○，致告訴人甲○○受有上述傷害，且
    事發後未將告訴人甲○○送醫急救，即逕自驅車駛離現場等
    情不諱，並經告訴人甲○○於警詢、偵查中指訴甚詳（見92
    年度核退字第8742號偵查卷第3 頁、92年度偵字第19316 號
    偵查卷第11頁），且經證人蔡勝利於警詢中證述屬實（見92
    年度核退字第8742號偵查卷第5 頁），復有警製道路交通事
    故調查報告表1 紙、現場暨車損照片12幀、及告訴人受傷之
    診斷證明書1 紙在卷可憑（見92年度核退字第8742號偵查卷
    第9 頁至第11頁、第16頁、第18頁至第20頁）。按汽車駕駛
    執照為駕駛汽車之許可憑證，未領用牌照者，禁止其行駛；
    汽車行駛時，駕駛人應注意車前狀況，並隨時採取必要之安
    全措施；又汽車行至交岔路口，其行進應遵守燈光號誌之指
    示；車輛面對圓形紅燈表示禁止通行，不得超越停止線或進
    入路，道路交通安全規則第50條第1 項前段、第94條第3項
    、第102 條第1 款、道路交通管理處罰條例第12條第1 項第
    1 款、道路交通標誌標線號誌設置規則第106 條第5 項第1
    款分別定有明文。被告既為汽車駕駛人，自應遵守上開規定
    ，而肇事當時天候晴、夜間、路面為柏油、乾燥、無障礙物
    、無缺陷、視距良好等客觀情況下，並無不能注意之情形，
    竟無照駕駛上開車輛，於行經上開交岔路口遇紅燈時，未停
    止行駛，而貿然通過，且疏未注意車前狀況致肇事，自應負
    過失責任，且被告之過失行為與告訴人甲○○之傷害間，顯
    有相當因果關係。又被告於肇事後，見告訴人甲○○人車倒
    地，衡情，當可得知會造成被害人員受傷，則被告於肇事後
    即駕車離去，棄已受傷之告訴人甲○○於不顧，其主觀上有
    肇事逃逸之故意甚明，故其駕駛動力交通工具肇事致人受傷
    而逃逸之犯行亦堪認定。本件事證明確，被告犯行均堪認定
    ，應依法論科。
二、核被告所為，係犯刑法第284 條第1 項前段之過失傷害罪及
    同法第185 條之4 肇事致人受傷而逃逸罪。又被告無照駕駛
    ，因而致告訴人甲○○受傷，就過失傷害罪部分，應依道路
    交通管理處罰條例第86條第1 項之規定，加重其刑。被告所
    犯過失傷害罪及肇事致人受傷而逃逸罪，犯意各別，行為互
    殊，應予分論併罰。爰審酌被告無照駕車，闖紅燈行駛，完
    全無視交通安全規定，及其他用路人之生命安全，因而肇事
    ，致被害人甲○○受傷，被告過失之程度甚為嚴重，惟告訴
    人甲○○所受傷害非重。又其於本件肇事後，逃離現場，棄
    已受傷之告訴人甲○○於不顧，雖坦承肇事，惟事後並未與
    告訴人甲○○達成民事和解，賠償損害，態度非佳等一切情
    狀，各量處如主文所示之刑，並定其應執行之刑，及均諭知
    易科罰金之折算標準，以資懲儆。
三、本件經檢察官提起公訴，被告於準備程序中就被訴事實為有
    罪之陳述，經法官告知簡式審判程序之旨，並聽取公訴人、
    被告之意見後，本院合議庭裁定由受命法官獨任進行簡式審
    判程序，併予敘明。
據上論斷，應依刑事訴訟法第273 條之1 第1 項、第299 條第1
項前段，道路交通管理處罰條例第86條第1 項，刑法第185 條之
4 、第284 條第1 項前段、第41條第1 項前段、第2 項、第51條
第5 款，罰金罰鍰提高標準條例第1 條前段、第2 條，判決如主
文。
本案經檢察官程秀蘭到庭執行職務。
中　　華　　民　　國　　94　　年　　6 　　月　　15　　日
                  交 通 法 庭   法  官  曾正耀
以上正本證明與原本無異。
如不服本判決，應於判決送達後10日內向本院提出上訴狀 (應附
繕本)。
                                書記官　黃靖媛
中　　華　　民　　國　　94　　年　　6 　　月　　15　　日
附論罪科刑依據之法條：
刑法第185條之4
駕駛動力交通工具者肇事，致人死傷而逃逸者，處六月以上五年
以下有期徒刑。
刑法第284條第1項
因過失傷害人者，處六月以下有期徒刑、拘役或五百元以下罰金
。致重傷者，處一年以下有期徒刑、拘役或五百元下罰金。
